臺灣南投地方法院刑事判決
110年度簡上字第41號
上  訴  人
即  被  告  楊吉田



上列上訴人即被告因違反毒品危害防制條例案件，不服本院中華
民國110年6月15日本院埔里簡易庭110年度埔簡字第59號之第一
審判決（起訴案號：109年度毒偵字第659號），提起上訴，本院
管轄第二審之合議庭判決如下：
    主  文
上訴駁回。
    事實及理由
一、本案經本院審理結果，認第一審以被告楊吉田犯毒品危害防
    制條例第10條第2 項之施用第二級毒品罪，累犯，判處有期
    徒刑4月，如易科罰金，以新臺幣（下同）1000元折算1 日
    ，扣案之第二級毒品甲基安非他命1 包（驗餘淨重0.2438公
    克，含包裝紙1個）沒收銷燬之，其認事、用法及量刑均無
    不當，應予維持，並引用第一審刑事簡易判決書記載之事實
    、證據及理由（如附件）。
二、被告上訴意旨略以：我承認犯罪，且有以A1身分供出上手「
    潘韋翔」，原審漏未審酌，請求撤銷原審判決並從輕量刑云
    云。
三、又被告雖辯稱其有供出毒品來源「潘韋翔」云云，惟經本院
    函詢臺中市政府警察局第四分局及臺灣南投地方檢察署有無
    因被告之供述而查獲其他正犯或共犯（即涵蓋所有之正犯及
    共犯），臺中市政府警察局第四分局覆略以：經查並無因被
    告之供述而查獲其他正犯或共犯情事；臺灣南投地方檢察署
    則回覆稱：本署目前未因被告之供述而查獲其他正犯或共犯
    等情，有該局110年10月13日中市警四分偵字第1100041702
    號函及該署110年10月13日投檢云法109毒偵659字第1109019
    859號函各1份在卷可稽（見本院簡上卷第75至79頁），足認
    迄今尚無依被告供述而查獲毒品來源涉案者，故並不符合上
    開「因而查獲」之要件，無從依毒品危害防制條例第17條第
    1項規定減輕其刑。被告此部分所辯，尚屬無據，不足採之
    。
四、又按量刑的輕重，屬事實審法院得依職權自由裁量之事項，
    苟已斟酌刑法第57條各款所列情狀而未逾越法定刑度，不得
    遽指為違法，且在同一犯罪事實與情節，如別無其他加重或
    減輕之原因，下級審量定之刑，亦無過重或失輕之不當情形
    ，則上級審法院對下級審法院之職權行使，原則上應予尊重
    （最高法院72年台上字第6696號判例、85年度台上字第2446
    號判決意旨參照）。經查：原審既已依被告之前案紀錄，認
    被告係於有期徒刑執行完畢後，5 年內故意再犯本件有期徒
    刑以上之罪，應依刑法第47條第1 項之規定加重其刑，併審
    酌被告前已有因施用毒品犯行而經實施觀察、勒戒、強制戒
    治之紀錄，竟不思戒除毒癮，於觀察、勒戒、強制戒治
    執行完畢釋放出所後3 年內，再犯本案施用第二級毒品之犯
    行，顯見其意志力薄弱，實有不該。惟衡酌施用毒品犯行之
    性質為自戕健康，尚未害及他人，且施用毒品者均有相當程
    度之成癮性及心理依賴，其犯罪心態與一般刑事犯罪之本質
    並不相同，應側重適當之醫學治療及心理矯治為宜，復衡以
    被告犯後坦承犯行，且與警察機關合作，犯後態度尚佳，及
    被告於警詢中自陳家庭經濟狀況為勉持、職業為工等一切情
    狀，量處有期徒刑4月，及諭知以1000元折算1 日之易科罰
    金折算標準，已詳予斟酌刑法第57條各款所列情形，並具體
    說明量刑之理由，核無逾越法定刑度，或濫用自由裁量權限
    之違法或不當之情事。 
五、綜上，被告前揭上訴意旨，為無理由，應予駁回。 
據上論斷，應依刑事訴訟法第455 條之1 第1 項、第3 項、第36
8 條、第373 條，判決如主文。
本案經檢察官林孟賢提起公訴，檢察官林孟賢到庭執行職務  
中　　華　　民　　國　　111 　年　　5 　　月　　5　　日
                      臺灣南投地方法院刑事第二庭
                          審判長法  官   楊國煜
                                法  官   羅子俞 
                                法  官   顏紫安
以上正本證明與原本無異。
不得上訴。
                                書記官   劉芳竺
中　　華　　民　　國　　111 　年　　5 　　月　　6 　　日
附件：